臺灣高等法院臺中分院刑事判決　　　100年度交上易字第465號
上　訴　人　臺灣臺中地方法院檢察署檢察官
被　　　告　沈柏欣
上列上訴人因被告過失傷害案件，不服臺灣臺中地方法院100年
度交易字第95號中華民國100年2月21日第一審判決（起訴案號：
臺灣臺中地方法院檢察署99年度偵字第25159號），提起上訴，
本院判決如下：
    主  文
上訴駁回。
沈柏欣緩刑貳年。
    犯罪事實及理由
一、本案經本院審理結果，認第一審判決認事用法及量刑均無不
    當，應予維持，並引用第一審判決書記載之事實、證據及理
    由（如附件）。
二、檢察官上訴意旨略謂：告訴人所受傷勢嚴重，被告未具體賠
    償，原審量刑過輕，且被告為從事業務之人，原審未審究被
    告是否已該當業務過失傷害等語。
三、按量刑之輕重係屬事實審法院得依職權自由裁量之事項，茍
    已斟酌刑法第57條各款所列情狀而未逾法定刑度，即不得遽
    指為違法（最高法院72年度台上字第6696號、75年度台上字
    第7033號判例可資參照）。又在同一犯罪事實與情節，如別
    無其他加重或減輕之原因，下級審法院量定之刑，亦無過重
    或失輕之不當情形，則上級審法院對下級審法院之職權行使
    ，原則上應予尊重（最高法院85年度台上字第2446號判決亦
    可參照）。本件原審判決於理由中已敘明審酌被告輕忽行車
    規則，造成告訴人傷害非輕，復未與告訴人達成和解，併考
    量本案告訴人於本件車禍亦有過失，及被告犯後坦承犯行之
    犯後態度等一切情狀，量處如有期徒刑2月，並諭知易科罰
    金之折算標準，本院認為原審判決就其量刑之理由，顯已斟
    酌刑法第57條各款所列情狀而未逾法定刑度，自不得遽指為
    違法，檢察官上訴認原判決所量處之刑度過輕，為無理由。
    另被告係任職日日新國際商業股份有限公司董事長特別助理
    ，有其在職證明1份附卷可稽（見本院卷第21頁），顯見被
    告並非以駕駛為業，其於肇事當時駕駛自小客車並非屬其業
    務範圍或附隨業務，是檢察官上訴認被告之犯行該當業務過
    失傷害，亦無理由，應予駁回。
四、按刑罰之主要目的乃在於公正地報應行為人之罪責，並以刑
    罰之公正報應，威嚇社會大眾而生嚇阻犯罪之一般預防功能
    ，且善用執行刑罰之機會，從事受刑人之矯治工作，而收教
    化之個別預防功能，因而，刑罰應該是符合相當原則之公正
    刑罰，不可過份強調威嚇社會大眾之一般預防功能，或是過
    份強調教化犯罪人之個別預防功能，而輕易破壞刑罰公正報
    應之本質。查被告前未曾受有期徒刑以上刑之宣告，有台灣
    高等法院被告前案紀錄表可按，其因一時失慮，偶罹刑典，
    事後已坦承犯行，深具悔意，現已與告訴人邱冠澄達成和解
    ，有和解筆錄、匯款申請書回條影本附卷可參（見本院卷第
    28、34頁），且告訴人代理人周娟綺於本院準備程序中當庭
    表示願意給被告自新機會（見本院卷第19頁背面），而檢察
    官於本院審理中亦當庭表示同意給予被告緩刑（見本院卷第
    33頁背面），且刑罰之執行，對被告之改善尚不具必要性，
    本院認經此偵審程序及刑之宣告後，被告應知所警惕，而無
    再犯之虞，因認暫不執行其刑為當，爰依刑法第74條第1項
    第1款規定，併予宣告緩刑2年，以啟自新。
據上論斷，應依刑事訴訟法第373條、第368條，刑法第74條第1
項第1款，判決如主文。
本案經檢察官沈淑宜到庭執行職務。
中    華    民    國   100    年    5     月    17    日
            刑事第五庭  審判長法  官  趙  春  碧
                              法  官  賴  恭  利
                              法  官  卓  進  仕
以上正本證明與原本無異。
不得上訴。
                              書記官  郭  振  祥
中    華    民    國   100    年    5     月    17    日